ACORDAO-COMPLETO-2415822

ACÓRDÃO 7979/2020 ATA 24/2020 - PRIMEIRA CÂMARA

VISTOS, relatados e discutidos estes autos de embargos de declaração opostos pelo Município de Riachão do Poço/PB e pela Sra. Maria Auxiliadora Dias do Rêgo ao Acórdão 5440/2020-TCU-Primeira Câmara, 
ACORDAM os Ministros do Tribunal de Contas da União, reunidos em sessão da Primeira Câmara, diante das razões expostas pelo Relator, em:
9.1. conhecer dos presentes embargos de declaração, nos termos do art. 34, caput e § 1º, da Lei 8.443/1992, para, no mérito:
9.1.1. rejeitar o expediente recursal trazido pelo Município de Riachão do Poço/PB;
9.1.2. acolher parcialmente o recurso interposto pela Sra. Maria Auxiliadora Dias do Rêgo, a fim de reduzir o valor da multa imposta no subitem 9.4 do Acórdão 5440/2020-TCU-Primeira Câmara para R$ 20.000,00; 
9.2. dar ciência desta deliberação aos recorrentes, à Prefeitura e à Câmara Municipal de Riachão do Poço/PB e ao Fundo Nacional de Saúde (FNS/MS) ;
9.3. encaminhar cópia desta deliberação ao Procurador-Chefe da Procuradoria da República no Estado da Paraíba, nos termos do art. 16, § 3º, da Lei 8.443/1992 c/c o art. 209, § 7º, do Regimento Interno do TCU, para adoção das medidas que entender cabíveis.

Embargos de declaração opostos pelo Município de Riachão do Poço  PB e pela Sra. Maria Auxiliadora Dias do Rêgo à decisão que fixou prazo para a devolução de recursos aos cofres do FMS e que aplicou multa à segunda responsável.

Primeira Câmara

Fundo Nacional de Saúde (FNS/MS) e Município de Riachão do Poço - PB.

3. Interessados/Responsáveis/Recorrentes:
3.1. Responsáveis: Maria Auxiliadora Dias do Rêgo (XXX.237.344-XX); e Município de Riachão do Poço - PB (01.612.366/0001-84)
3.2. Recorrentes: Maria Auxiliadora Dias do Rêgo (XXX.237.344-XX); e Município de Riachão do Poço - PB (01.612.366/0001-84).

13.1. Ministros presentes: Walton Alencar Rodrigues (Presidente), Benjamin Zymler (Relator), Bruno Dantas e Vital do Rêgo.
13.2. Ministros-Substitutos presentes: Augusto Sherman Cavalcanti e Weder de Oliveira.

ACORDAO-COMPLETO-2557002

Acórdão 10412/2022 - Primeira Câmara

ACORDAO-COMPLETO-2479416

Acórdão de Relação 8413/2021 - Primeira Câmara

Acórdão de Relação

BENJAMIN ZYMLER

Ministro Benjamin Zymler.

Cuidam os autos de embargos de declaração interpostos pelo Município de Riachão do Poço/PB e pela Sra. Maria Auxiliadora Dias do Rêgo contra o Acórdão 5440/2020-TCU-Primeira Câmara.
2.	O presente feito trata, originalmente, de tomada de contas especial instaurada pelo Fundo Nacional de Saúde (FNS/MS) , em razão da impugnação parcial de despesas dos recursos repassados por meio do Sistema Único de Saúde/SUS à Prefeitura Municipal de Riachão do Poço/PB, em 2012.
3.	Por meio de auditoria efetivada pelo Departamento Nacional de Auditoria do SUS (Denasus) , entre 15 e 19/10/2012, foram constatados pagamentos indevidos de despesas no valor de R$ 220.057,35 relativos aos Blocos de Atenção Básica - PAB Fixo e Variável e de Assistência Farmacêutica - Componente Básico de Assistência Farmacêutica. 
4.	Tendo em vista a não regularização das impropriedades, após a notificação da Sra. Maria Auxiliadora Dias do Rêgo, à época Prefeita de Riachão do Poço/PB, o FNS instaurou processo de tomada de contas especial e, ao final, atribuiu responsabilidade pelo débito à referida gestora.
5.	Submetidos os autos a esta Corte de Contas, autorizei a realização de citação e audiência da aludida responsável, pelas seguintes ocorrências:
5.1. 	Citação: "Transferência de recursos oriundos do Fundo Nacional de Saúde para o pagamento de fornecedores sem a existência de comprovação documental, conforme apurado pela auditoria do Denasus (constatação 231010 do Relatório de Auditoria do Denasus nº 12.276) ";
5.2.	Audiência: "Constatação 230997: Certificado de regularidade da farmácia do centro de saúde do município com validade expirada (peça 3, p. 20) ; Constatação 230998: Medicamentos de controle especial dispensados em laboratório de análises clínicas (peça 3, p. 20) ; Constatação 230999: Baixa oferta de métodos contraceptivos (peça 3, p. 21) ; Constatação 231001: Unidades básicas de saúde do município sem identificação visual (peça 3, p. 21) ; Constatação 230993: Falta de infraestrutura adequada ao funcionamento das equipes de saúde da família (peça 3, p. 22) ; Constatação 231003: Unidade de Jacarequara sem funcionamento (peça 3, p. 23) ; Constatação 230996: Não realização de coleta de material para o exame de citologia oncótica (peça 3, p. 24) ; e Constatação 230787: Descumprimento de carga horária de quarenta horas semanais nos meses de janeiro a maio de 2012 pelos médicos e dentistas (peça 3, p. 24-25) ."
6.	A então denominada Secex/SE analisou as respostas encaminhadas pela Sra. Maria Auxiliadora Dias do Rêgo e propôs o acolhimento parcial das alegações de defesa e o acatamento integral das razões de justificativa.
7.	Em relação à utilização indevida dos valores dos recursos do Fundo Municipal de Saúde, o auditor encarregado da instrução entendeu que houve desvio de finalidade/objeto, razão pela qual propôs a citação do município e a realização de nova audiência à Sra. Maria Auxiliadora Dias do Rêgo, nos seguintes termos, acatados por mim em novo despacho:
a)	Citação: "Uso de recursos oriundos do Fundo Nacional de Saúde para pagamentos em desvio de objeto/finalidade, conforme apurado pela auditoria do Denasus (constatação 231010 do Relatório de Auditoria do Denasus nº 12.276) "; e
b)	Audiência: "Pagamentos de recursos oriundos do Fundo Nacional de Saúde em desvio de objeto/finalidade, conforme apurado pela auditoria do Denasus (constatação 231010 do Relatório de Auditoria do Denasus nº 12.276) ".
8.	Diante das respostas apresentadas e dos elementos acostados aos autos, o Tribunal decidiu, por meio do Acórdão 5440/2020-TCU-Primeira Câmara: 
a)	acatar parcialmente as alegações de defesa e as razões de justificativa apresentadas pela Sra. Maria Auxiliadora Dias do Rêgo com relação à citação e à audiência de que trata o item 5 supra, sem aplicação de débito e multa;
b)	rejeitar as razões de justificativa apresentadas pela responsável em face da audiência de que trata o item 7, letra "b", retro; 
c)	julgar irregulares as contas da Sra. Maria Auxiliadora Dias do Rêgo e aplicar-lhe a multa de R$ 30.000,00, com fulcro no art. 58, incisos I e II, da Lei 8.443/1992;
d)	fixar novo e improrrogável prazo de 15 dias, a contar da notificação, para que o Município de Riachão do Poço/PB comprove o recolhimento das quantias abaixo discriminadas aos cofres do Fundo Municipal de Saúde:
	Valor do Débito
	Data

	1.801,65
	11/1/2012

	6.000,00
	16/1/2012

	6.465,82
	24/2/2012

	26.000,00
	2/3/2012

	9.680,31
	12/3/2012

	4.101,27
	21/3/2012

	9.680,31
	3/4/2012

	3.000,00
	4/4/2012

	9.998,51
	11/4/2012

	20.000,00
	12/4/2012

	3.362,02
	18/4/2012

	10.000,00
	3/5/2012

	1.156,32
	30/5/2012

7.	Irresignados com esta deliberação, o Município de Riachão do Poço/PB e a Sra. Maria Auxiliadora Dias do Rêgo ingressaram com o presente expediente recursal, nos quais alegaram, em apertada síntese:
7.1.	Município de Riachão do Poço/PB:
a)	o acórdão embargado não enfrentou as disposições do art. 9º ao 11 da Portaria MS 204/2007, expressamente invocadas pelo recorrente em suas manifestações nos autos, que dão conta de informar que o PACS e o PSF estão inseridos no rol das estratégias financiáveis pelos recursos financeiros destinados ao bloco da Atenção Básica da Saúde (PAB Fixo e Variável) ; e
b)	a deliberação recorrida acolheu as transferências realizadas da conta específica do PAB para as contas do FPM e do ICMS, visando o pagamento de encargos e folha de pessoal da área da saúde, mas não procedeu da mesma forma com outras transferências com os mesmos contornos e com as mesmas finalidades das acima apontadas, a saber: letras "a", "b", "f", "g", "h", "i", "j", "l", "n" e "o" do voto.
7.2.	Sra. Maria Auxiliadora Dias do Rêgo:
a)	a decisão atacada foi omissa quanto à aplicação do art. 22, caput e § 1º, da LINDB, que impõe a consideração dos obstáculos e dificuldades reais do gestor e as exigências das políticas públicas a seu cargo, além das circunstâncias práticas que houverem imposto, limitado ou condicionado a sua ação;
b)	o auditor encarregado da instrução entendeu que os valores se reverteram em benefício da municipalidade, como assentado no item 6 do voto condutor do acórdão embargado;
c)	a deliberação foi omissa na análise do art. 22, § 2º, da LINDB, o qual dispõe que, "na aplicação de sanções, serão consideradas a natureza e a gravidade da infração cometida, os danos que dela provierem para a administração pública, as circunstâncias agravantes ou atenuantes e os antecedentes do agente";
d)	se o acórdão tivesse analisado as circunstâncias atenuantes e os antecedentes da embargante, teria verificado que os valores indevidamente glosados foram revertidos em benefício da municipalidade e que a responsável não possui qualquer histórico de condenação junto ao TCU; e
e)	os aspectos indicados na letra anterior desestabilizam a vultosa sanção pecuniária de R$ 30.000,00.
8.	Sendo assim, os embargantes pediram:
8.1.	Município de Riachão do Poço/PB: que os embargos de declaração sejam conhecidos e providos para o fim específico de corrigir os vícios acima apontados e, atribuindo-se efeitos infringentes, reconhecer "que todas as transferências de recursos para outras contas municipais assim o foram destinadas ao pagamento de despesas relacionadas à área da atenção básica à saúde do Município de Riachão do Poço - PB"; e
8.2.	Sra. Maria Auxiliadora Dias do Rêgo: "seja acolhido o[s] presente[s] embargos de declaração para corrigir as omissões apontadas e, caso o resultado de tais correções seja incompatível com as disposições do acórdão embargado, que lhe seja atribuído efeitos infringentes, para anular a sanção pecuniária (item 9.4 do acórdão embargado) aplicada à embargante ou reduzi-la".
	É o relatório.

Fabio Brito Ferreira (9672/OAB-PB), representando Maria Auxiliadora Dias do Rêgo; Mabel Amorim Costa (18.853/OAB-PB), representando o Município de Riachão do Poço - PB.

Procurador Rodrigo Medeiros de Lima.

EMBARGOS DE DECLARAÇÃO EM TOMADA DE CONTAS ESPECIAL. DESVIO DE FINALIDADE/OBJETO NA UTILIZAÇÃO DE RECURSOS DO SUS. CONTAS IRREGULARES DA GESTORA COM APLICAÇÃO DE MULTA. FIXAÇÃO DE NOVO E IMPRORROGÁVEL PRAZO PARA QUE O MUNICÍPIO RECOLHA OS RECURSOS AO FUNDO MUNICIPAL DE SAÚDE. SUPOSTAS OMISSÕES E CONTRADIÇÕES. AUSÊNCIA DE VÍCIOS NA DELIBERAÇÃO RECORRIDA QUANTO À CONFIGURAÇÃO DO DÉBITO. RAZÕES RECURSAIS DO MUNICÍPIO INSUFICIENTES PARA ALTERAR A DECISÃO ATACADA. CONHECIMENTO E DESPROVIMENTO. OMISSÃO QUANTO À ANÁLISE DOS ANTECEDENTES DA GESTORA MUNICIPAL. AUSÊNCIA DE CONDENAÇÃO NESTA CORTE DE CONTAS. CONHECIMENTO E PROVIMENTO PARCIAL DOS EMBARGOS DE DECLARAÇÃO DA PREFEITA PARA O FIM DE REDUZIR O VALOR DA MULTA.

TOMADA DE CONTAS ESPECIAL (TCE)

Secretaria de Controle Externo de Tomada de Contas Especial (SecexTCE).

Cuidam os autos de embargos de declaração interpostos pelo Município de Riachão do Poço/PB e pela Sra. Maria Auxiliadora Dias do Rêgo contra o Acórdão 5440/2020-TCU-Primeira Câmara.
2.	O presente feito trata, originalmente, de tomada de contas especial instaurada pelo Fundo Nacional de Saúde (FNS/MS) , em razão da impugnação parcial de despesas dos recursos repassados por meio do Sistema Único de Saúde/SUS à Prefeitura Municipal de Riachão do Poço/PB, em 2012.
3.	Por meio de auditoria efetivada pelo Departamento Nacional de Auditoria do SUS (Denasus) , entre 15 e 19/10/2012, foram constatados pagamentos indevidos de despesas no valor de R$ 220.057,35 relativos aos Blocos de Atenção Básica - PAB Fixo e Variável e de Assistência Farmacêutica - Componente Básico de Assistência Farmacêutica. 
4.	Tendo em vista a não regularização das impropriedades, após a notificação da Sra. Maria Auxiliadora Dias do Rêgo, à época Prefeita de Riachão do Poço/PB, o FNS instaurou processo de tomada de contas especial e, ao final, atribuiu responsabilidade pelo débito à referida gestora.
5.	Submetidos os autos a esta Corte de Contas, autorizei a realização de citação e audiência da aludida responsável, pelas seguintes ocorrências:
5.1. 	Citação: "Transferência de recursos oriundos do Fundo Nacional de Saúde para o pagamento de fornecedores sem a existência de comprovação documental, conforme apurado pela auditoria do Denasus (constatação 231010 do Relatório de Auditoria do Denasus nº 12.276) ";
5.2.	Audiência: "Constatação 230997: Certificado de regularidade da farmácia do centro de saúde do município com validade expirada (peça 3, p. 20) ; Constatação 230998: Medicamentos de controle especial dispensados em laboratório de análises clínicas (peça 3, p. 20) ; Constatação 230999: Baixa oferta de métodos contraceptivos (peça 3, p. 21) ; Constatação 231001: Unidades básicas de saúde do município sem identificação visual (peça 3, p. 21) ; Constatação 230993: Falta de infraestrutura adequada ao funcionamento das equipes de saúde da família (peça 3, p. 22) ; Constatação 231003: Unidade de Jacarequara sem funcionamento (peça 3, p. 23) ; Constatação 230996: Não realização de coleta de material para o exame de citologia oncótica (peça 3, p. 24) ; e Constatação 230787: Descumprimento de carga horária de quarenta horas semanais nos meses de janeiro a maio de 2012 pelos médicos e dentistas (peça 3, p. 24-25) ."
6.	A então denominada Secex/SE analisou as respostas encaminhadas pela Sra. Maria Auxiliadora Dias do Rêgo e propôs o acolhimento parcial das alegações de defesa e o acatamento integral das razões de justificativa.
7.	Em relação à utilização indevida dos valores dos recursos do Fundo Municipal de Saúde, o auditor encarregado da instrução entendeu que houve desvio de finalidade/objeto, razão pela qual propôs a citação do município e a realização de nova audiência à Sra. Maria Auxiliadora Dias do Rêgo, nos seguintes termos, acatados por mim em novo despacho:
a)	Citação: "Uso de recursos oriundos do Fundo Nacional de Saúde para pagamentos em desvio de objeto/finalidade, conforme apurado pela auditoria do Denasus (constatação 231010 do Relatório de Auditoria do Denasus nº 12.276) "; e
b)	Audiência: "Pagamentos de recursos oriundos do Fundo Nacional de Saúde em desvio de objeto/finalidade, conforme apurado pela auditoria do Denasus (constatação 231010 do Relatório de Auditoria do Denasus nº 12.276) ".
8.	Diante das respostas apresentadas e dos elementos acostados aos autos, o Tribunal decidiu, por meio do Acórdão 5440/2020-TCU-Primeira Câmara: 
a)	acatar parcialmente as alegações de defesa e as razões de justificativa apresentadas pela Sra. Maria Auxiliadora Dias do Rêgo com relação à citação e à audiência de que trata o item 5 supra, sem aplicação de débito e multa;
b)	rejeitar as razões de justificativa apresentadas pela responsável em face da audiência de que trata o item 7, letra "b", retro; 
c)	julgar irregulares as contas da Sra. Maria Auxiliadora Dias do Rêgo e aplicar-lhe a multa de R$ 30.000,00, com fulcro no art. 58, incisos I e II, da Lei 8.443/1992;
d)	fixar novo e improrrogável prazo de 15 dias, a contar da notificação, para que o Município de Riachão do Poço/PB comprove o recolhimento das quantias abaixo discriminadas aos cofres do Fundo Municipal de Saúde:
	Valor do Débito
	Data

	1.801,65
	11/1/2012

	6.000,00
	16/1/2012

	6.465,82
	24/2/2012

	26.000,00
	2/3/2012

	9.680,31
	12/3/2012

	4.101,27
	21/3/2012

	9.680,31
	3/4/2012

	3.000,00
	4/4/2012

	9.998,51
	11/4/2012

	20.000,00
	12/4/2012

	3.362,02
	18/4/2012

	10.000,00
	3/5/2012

	1.156,32
	30/5/2012

7.	Irresignados com esta deliberação, o Município de Riachão do Poço/PB e a Sra. Maria Auxiliadora Dias do Rêgo ingressaram com o presente expediente recursal, nos quais alegaram, em apertada síntese:
7.1.	Município de Riachão do Poço/PB:
a)	o acórdão embargado não enfrentou as disposições do art. 9º ao 11 da Portaria MS 204/2007, expressamente invocadas pelo recorrente em suas manifestações nos autos, que dão conta de informar que o PACS e o PSF estão inseridos no rol das estratégias financiáveis pelos recursos financeiros destinados ao bloco da Atenção Básica da Saúde (PAB Fixo e Variável) ; e
b)	a deliberação recorrida acolheu as transferências realizadas da conta específica do PAB para as contas do FPM e do ICMS, visando o pagamento de encargos e folha de pessoal da área da saúde, mas não procedeu da mesma forma com outras transferências com os mesmos contornos e com as mesmas finalidades das acima apontadas, a saber: letras "a", "b", "f", "g", "h", "i", "j", "l", "n" e "o" do voto.
7.2.	Sra. Maria Auxiliadora Dias do Rêgo:
a)	a decisão atacada foi omissa quanto à aplicação do art. 22, caput e § 1º, da LINDB, que impõe a consideração dos obstáculos e dificuldades reais do gestor e as exigências das políticas públicas a seu cargo, além das circunstâncias práticas que houverem imposto, limitado ou condicionado a sua ação;
b)	o auditor encarregado da instrução entendeu que os valores se reverteram em benefício da municipalidade, como assentado no item 6 do voto condutor do acórdão embargado;
c)	a deliberação foi omissa na análise do art. 22, § 2º, da LINDB, o qual dispõe que, "na aplicação de sanções, serão consideradas a natureza e a gravidade da infração cometida, os danos que dela provierem para a administração pública, as circunstâncias agravantes ou atenuantes e os antecedentes do agente";
d)	se o acórdão tivesse analisado as circunstâncias atenuantes e os antecedentes da embargante, teria verificado que os valores indevidamente glosados foram revertidos em benefício da municipalidade e que a responsável não possui qualquer histórico de condenação junto ao TCU; e
e)	os aspectos indicados na letra anterior desestabilizam a vultosa sanção pecuniária de R$ 30.000,00.
8.	Sendo assim, os embargantes pediram:
8.1.	Município de Riachão do Poço/PB: que os embargos de declaração sejam conhecidos e providos para o fim específico de corrigir os vícios acima apontados e, atribuindo-se efeitos infringentes, reconhecer "que todas as transferências de recursos para outras contas municipais assim o foram destinadas ao pagamento de despesas relacionadas à área da atenção básica à saúde do Município de Riachão do Poço - PB"; e
8.2.	Sra. Maria Auxiliadora Dias do Rêgo: "seja acolhido o[s] presente[s] embargos de declaração para corrigir as omissões apontadas e, caso o resultado de tais correções seja incompatível com as disposições do acórdão embargado, que lhe seja atribuído efeitos infringentes, para anular a sanção pecuniária (item 9.4 do acórdão embargado) aplicada à embargante ou reduzi-la".
9.	Feito esse necessário resumo, passo a decidir:
10.	Preliminarmente, observo que os presentes embargos de declaração preenchem os requisitos de admissibilidade previstos no art. 34, caput e § 1º, da Lei 8.443/1992, razão pela qual eles devem ser conhecidos.
11.	Com relação aos argumentos trazidos pelo Município de Riachão do Poço/PB, ressalto que a deliberação recorrida não acolheu nenhuma transferência realizada para a conta do FPM, uma vez que a retirada dos valores da conta do PAB impediu a aferição do nexo de causalidade entre as quantias transferidas e os dispêndios indicados.
12.	A única transferência aceita pela deliberação atacada foi a ocorrida para o Fundo Municipal de Saúde (letra "m" do item 15 do voto) , uma vez que, pela própria natureza da conta de destino, foi possível acatar a tese de que os recursos foram carreados para o custeio de ações na área da saúde.
13.	Com relação aos demais valores glosados, o Tribunal acolheu a análise da unidade técnica no sentido de que os elementos acostados nos autos não permitiam afirmar, de forma cabal, que os valores depositados foram destinados ao pagamento de despesas afetas à função saúde. 
14.	Ainda que a defesa tenha indicado, à época, que as transferências de R$ 6.465,82, R$ 26.000,00 e R$ 9.680,31 custearam o pagamento de folhas de pessoal PACS I e II e PSF I e II (letras "c, "d" e "e" do voto) , tal assertiva não foi demonstrada nos autos. Com isso, correta a glosa dos aludidos valores, tendo em vista a não demonstração do liame causal entre os recursos federais e as despesas indicadas.
15.	Com muito mais razão, foi a adequada a impugnação dos demais gastos invocados pelo Município de Riachão do Poço/PB, porquanto os dispêndios supostamente realizados não possuem nenhum vínculo direto com ações na área de saúde.
16.	Sendo assim, não prospera a assertiva de que a deliberação recorrida não considerou as disposições do art. 9º ao 11 da Portaria MS 204/2007, uma vez que, com a transferência dos recursos para a conta do FPM, não foi possível demonstrar que os valores foram carreados para os programas PACS e PSF.
17.	Com relação ao expediente recursal trazido pela Sra. Maria Auxiliadora Dias do Rêgo, ressalto, inicialmente, que a responsável não indicou de modo expresso quais os obstáculos e dificuldades reais que enfrentou na gestão dos valores em tela. 
18.	Em verdade, a prefeita invocou, de forma genérica, "a difícil realidade dos pequenos municípios, cujas dificuldades financeiras obstam até mesmo suas necessidades mais elementares (...) ", argumento que, se levado ao extremo, poderia ser suscitado por qualquer gestor e implicaria, no limite, a não responsabilização em todos os casos trazidos a esta Corte de Contas.
19.	Dessa forma, compreendo que não constam dos autos elementos suficientes para a aplicação das excludentes especificadas no art. 22, caput e § 1º, da LINDB, sendo adequado o juízo de responsabilização levado a cabo no Acórdão 5440/2020-TCU-Primeira Câmara.
20.	Com relação à não consideração dos antecedentes da embargante, observo que a deliberação atacada não procedeu ao exame da matéria, como imposto pelo art. 22, § 2º, da LINDB. Sendo assim, cabe o saneamento dessa omissão.
21.	Compulsando o repositório da jurisprudência desta Casa, verifico que a Sra. Maria Auxiliadora Dias do Rêgo não tinha nenhuma condenação nesta Corte de Contas, antes do decisum atacado.
22.	Sendo assim, cabe a consideração dessa circunstância atenuante para o fim de reduzir a sanção aplicada no Acórdão 5440/2020-TCU-Primeira Câmara. À falta de um critério objetivo na legislação de regência, reduzo a dosimetria da pena em 1/3, estipulando o novo valor da multa em R$ 20.000,00.
23.	Por fim, no que se refere à assertiva de que a deliberação recorrida não observou que os valores indevidamente glosados foram revertidos em benefício da municipalidade, registro que tal aspecto foi utilizado como fundamento para a exclusão da gestora do rol de responsáveis pelo débito. Com isso, não persiste a omissão invocada pela embargante.
24.	Diante de todo o exposto, voto por que seja adotada a deliberação que ora submeto a este Colegiado.
TCU, Sala das Sessões Ministro Luciano Brandão Alves de Souza, em 21 de julho de 2020.
BENJAMIN ZYMLER 
Relator